臺灣新竹地方法院刑事判決　　　　　　　　　　　　　九十一年度訴字第六三九號
　　公　訴　人　臺灣新竹地方法院檢察署檢察官
　　被　　　告　甲○○
右列被告因違反毒品危害防制條例案件，經檢察官提起公訴（九十一年度毒偵字第一
一三號、九十一年度毒偵字第五八四號、九十一年度毒偵字第五九四號），本院判決
如左：
    主  文
甲○○連續施用第一級毒品，累犯，處有期徒刑捌月，扣案之海洛因壹包（毛重貳公
克）沒收銷燬之；又連續施用第二級毒品，累犯，處有期徒刑捌月，扣案之安非他命
貳包（毛重均各為零點陸公克）均沒收銷燬之。應執行有期徒刑壹年參月，扣案之海
洛因壹包（毛重貳公克）、安非他命貳包（毛重均各為零點陸公克）均沒收銷燬之。
    事  實
一、甲○○於民國八十八年間因贓物、違反毒品違反防制條例及竊盜案件，先後經本
院以八十八年度少連易字第一一號、八十八年度竹北簡字第一八六號及八十八年
    度易字第四一二號判決，分別判處有期徒刑四月、六月及一年，並經本院以八十
    九年度聲字第七六三號裁定就上開各罪定應執行刑為一年八月，自八十八年十二
    月十日入監執行，於九十年二月二十二日假釋出監，保護管束期間於九十年七月
    十四日屆滿，已執行完畢。
二、甲○○又因施用第二級毒品安非他命案件，經本院以八十七年度毒聲字第八五七
    號裁定送觀察、勒戒後，認無繼續施用毒品之傾向，由臺灣新竹地方法院檢察署
    檢察官於八十七年十一月十三日，以八十七年度偵字第七三０五號為不起訴處分
    確定後，復因施用第二級毒品安非他命，經本院以八十八年度毒聲字第七六０號
    裁定送觀察、勒戒後，認有繼續施用毒品之傾向，又經本院以八十八年度毒聲字
    第九九五號裁定令入戒治處所施以強制戒治，於八十九年五月二十日戒治期滿，
    而其二犯施用毒品犯行，經本院以八十八年度竹北簡字第一八六號判決判處有期
    徒刑六月確定，嗣被告再因施用第二級毒品，經本院以九十年毒聲字第一五三一
    號裁定令入戒治處所施以強制戒治，並經本院於九十一年二月二十六日以九十年
    易字第八六九號判決判處有期徒刑七月確定。
三、甲○○竟不知悔改，竟另行基於施用第一級毒品之概括犯意，自九十一年一月初
    某日起至同年四月十一日止，在不詳處所，以將海洛因摻於香菸中吸食之方式及
    二天一次之頻率，連續施用第一級毒品海洛因多次；另基於施用第二級毒品安非
    命之概括犯意，亦自九十一年四月初某日起至同年四月十一日止，在不詳地點，
    以燒烤玻璃吸食器吸其煙霧之方式及二天一次之頻率，連續施用第二級毒品安非
    他命多次。嗣分別於（一）九十一年一月二十日晚間七時三十分許，在新竹市○
    ○路○段十三號三樓內為警查獲。（二）九十一年四月十日下午三時三十分許，
    在新竹市○○路○段三０六號前為警查獲，並扣得海洛因一包（毛重二公克）及
    安非他命一包（毛重零點六公克）。（三）九十一年四月十二日凌晨一時三十分
    許，在新竹市○○路一一八巷內為警查獲，並扣得安非他命一包（毛重零點六公
    克）。
四、案經新竹市警察局第一分局、第二分局報告臺灣新竹地方法院檢察署檢察官偵查
    起訴。
    理  由
一、右揭事實，業據被告甲○○於本院審理中坦承不諱，而被告於九十一年一月二十
    日為警查獲後所採集之尿液（檢體編號：Ａ０一五號）經送國防部憲兵司令部刑
    事鑑識中心檢驗後，呈嗎啡（海洛因之人體代謝物）及甲基安非他命陽性反應，
    有姓名代號對照表及國防部憲兵司令部刑事鑑識中心九十一年五月八日（九一）
    綱得字第０五八三九號鑑驗通知書各一件附卷足參，被告於九十一年四月十日及
    十二日為警查獲所採集之尿液（檢體編號：Ｂ一六五、Ａ一四二號）經新竹市衛
    生局檢驗後，均呈甲基安非他命陽性反應，有姓名代號對照表及新竹市衛生局不
    法藥物尿液初步篩檢報告書各一份在卷可按，此外，並有第一級毒品海洛因一包
    （毛重二公克）、第二級安非他命二包（毛重均各為零點六公克）扣案足資佐證
    ，足徵被告自白與事實相符。又被告前因施用第二級毒品安非他命案件，經本院
    以八十七年度毒聲字第八五七號裁定送觀察、勒戒後，認無繼續施用毒品之傾向
    ，由臺灣新竹地方法院檢察署檢察官於八十七年十一月十三日，以八十七年度偵
    字第七三０五號為不起訴處分確定後，復因施用第二級毒品安非他命，經本院以
    八十八年度毒聲字第七六０號裁定送觀察、勒戒後，認有繼續施用毒品之傾向，
    又經本院以八十八年度毒聲字第九九五號裁定令入戒治處所施以強制戒治，於八
    十九年五月二十日戒治期滿，而其二犯施用毒品犯行，經本院以八十八年度竹北
    簡字第一八六號判決判處有期徒刑六月確定，嗣被告再因施用第二級毒品，經本
    院以九十年毒聲字第一五三一號裁定令入戒治處所施以強制戒治，並經本院於九
    十一年二月二十六日以九十年易字第八六九號判決判處有期徒刑七月確定等情，
    亦有臺灣新竹地方法院檢察署臺灣新竹地方法院檢察署刑案資料查註紀錄表及臺
    灣高等法院被告全國前案紀錄表各一份在卷可憑，本件事證明確，被告施用第一
    級毒品海洛因及第二級毒品安非他命之犯行均堪以認定，應予依法論科。
二、核被告甲○○所為係分別犯毒品危害防制條例第十條第一項之施用第一級毒品罪
    及同條第二項之施用第二級毒品罪。被告持有第一、二級毒品之低度行為為施用
    第一、二級毒品之高度行為所吸收，均不另論罪。其先後多次施用第一、二級毒
    品犯行，均時間緊接，所犯各為構成要件相同之罪名，皆係基於概括犯意為之，
    應均依連續犯規定，各論以一罪，並分別加重其刑。又被告所犯施用第一級毒品
    及施用第二級毒品二罪間，犯意各別，行為不同，應予分論併罰之。再被告自九
    十一年一月初某日起至同年四月十一日止，施用海洛因之犯行，以及自九十一年
    四月初某日起至同年四月十一日止，施用安非他命之犯行，除於九十一年一月二
    十日晚間九時三十分許回溯前二十六小時內施用海洛因之犯行，以及於九十一年
    四月十日下午三時三十分許、九十一年四月十二日凌晨一時三十分許分別回溯前
    九十六小時內之某時施用安非他命之犯行經檢察官起訴外，其餘部分雖未經起訴
    ，惟該部分與已起訴之部分具有連續犯之裁判上不可分關係，本院自得一併審理
    ，併此敘明。又查，被告有事實欄所載之前案，有臺灣高等法院被告全國前案紀
    錄表及臺灣新竹地方法院檢察署刑案查註紀錄表、本院八十九年度聲字第七六三
    號裁定、臺灣新竹地方法院檢察署檢察官九十年度執更字第一七二號執行保護管
    束指揮書各一份為證，五年以內再犯本件有期徒刑以上之罪，為累犯，應依刑法
    第四十七條規定，並遞加重其刑。爰審酌被告素行不良，前有違反毒品危害防制
    條例前科，無視法令之禁止，施用足以導致精神障礙及生命危險之成癮性毒品，
    經施以強制戒治仍無法使其戒斷毒癮，又再度吸食安非他命及海洛因等毒品，足
    見其缺乏拒用毒品之決心及悔改之意，惟念施用毒品所生危害以自戕健康為主，
  及被告於本院審理時坦白承認犯行等一切情狀，分別量處如主文所示之刑，並定
    其應執行之刑，以資懲儆。
三、扣案海洛因一包（毛重二公克）屬第一級毒品，安非他命二包（毛重均各為零點
    六公克）係屬第二級毒品，均應依毒品危害防制條例第十八條第一項前段之規定
    宣告沒收銷燬之。
據上論斷，應依刑事訴訟法第二百九十九條第一項前段，毒品危害防制條例第十條第
一項、第二項、第十八條第一項前段，刑法第十一條前段、第五十六條、第四十七條
、第五十一條第五款，判決如主文。
本案經檢察官劉邦繡到庭執行職務。
中      華      民      國    九十一    年      十      月    三十      日
                                    臺灣新竹地方法院刑事第二庭
                                           法  官   雷  雅  雯
右正本證明與原本無異。
如不服本判決，應於判決送達後十日內向本院提出上訴狀（應附繕本），上訴於臺灣
高等法院。
                                           書記官   汪  淑  菁
中      華      民      國    九十一    年      十      月    三十      日
附錄本案論罪科刑法條：
毒品危害防制條例第十條第一項
施用第一級毒品者，處六月以上五年以下有期徒刑。
毒品危害防制條例第十條第二項
施用第二級毒品者，處三年以下有期徒刑。
